臺灣桃園地方法院民事簡易判決
110年度壢保險簡字第153號
原      告  新安東京海上產物保險股份有限公司桃園分公司

法定代理人  單正寰  
訴訟代理人  吳崇銘  
被      告  湯修碩  
上列當事人間請求損害賠償事件，本院於民國111年2月9日言詞
辯論終結，判決如下：
　　主    文
一、被告應給付原告新臺幣（下同）124,649元，及自民國110年
    10月9日起至清償日止，按週年利率5％計算之利息。
二、訴訟費用1,330元由被告負擔。
三、本判決得假執行。
    事實及理由
壹、程序部分
一、被告經合法通知，未於言詞辯論期日到場，核無民事訴訟法
    第386條各款所列情形，爰依原告之聲請，由其一造辯論而
    為判決，合先敘明。
二、按民事訴訟法第255條第1項但書第3款規定：「訴狀送達後
    ，原告不得將原訴變更或追加他訴。但擴張或減縮應受判決
    事項之聲明者，不在此限。」本件原告原起訴聲明為：「被
    告應給付原告234,749元，及自起訴狀繕本送達被告翌日起
    至清償日止，按週年利率5％計算之利息。」嗣原告於本院審
    理中就應受判決事項，縮減聲明為：「被告應給付原告124,
    649元，及自起訴狀繕本送達被告翌日起至清償日止，按週
    年利率5％計算之利息。」（見本院卷第63頁反面第1至3行）
    此係減縮應受判決事項之聲明，揆諸前揭法條規定，自應准
    許。
貳、實體部分
一、原告起訴主張
　　被告於110年5月27日20時59分許，駕駛車牌號碼000-0000號
    自小客車（下稱肇事車輛），沿桃園市中壢區南園二路往北
    行駛，行經南園二路與中園路交岔路口時，因闖越紅燈，撞
    擊原告所承保之車牌號碼000-0000號自小客車（下稱系爭車
    輛），致系爭車輛受損。經原告查證屬實後賠付必要修復費
    用共234,749元（其中工資為47,700元、烤漆為21,000元、
    零件為166,049元），原告經扣除零件折舊費用後，仍有124
    ,649元之損害。爰依民法侵權行為及保險法第53條第1項規
    定，提起本件訴訟等語。並聲明：如上開縮減後訴之聲明。
二、被告未於言詞辯論期日到場，亦未提出書狀作聲明或陳述。
三、本件原告主張之上開事實，除肇事責任及應賠償之金額外，
    業據其提出與所述相符之系爭車輛行車執照、照片、當事人
    登記聯單、估價單、統一發票及理賠申請書等件影本為證（
    見本院卷第6至20頁）。並經本院調取桃園市政府警察局中
    壢分局交通事故調查卷宗，核閱現場圖、調查事故報告表、
    談話紀錄表及交通事故照片及等資料附卷可佐（見本院卷第
    26至35頁）。又被告已於相當時期受合法之通知，未於言詞
    辯論期日到場，亦未提出書狀爭執，依民事訴訟法第280條
    第3項準用同法第1項規定，視同自認，應認原告上開主張為
    真實。
四、原告復主張被告應負完全過失責任，賠償124,649元，是本
    件爭點厥為：（一）被告是否應負損害賠償責任？（二）原
    告得請求賠償之金額若干？
（一）被告是否應負損害賠償責任？
　　⒈按民法第191條之2前段規定：「汽車、機車或其他非依軌
      道行駛之動力車輛，在使用中加損害於他人者，駕駛人應
      賠償因此所生之損害。」道路交通安全規則第90條規定：
      「駕駛人駕駛汽車，應遵守道路交通標誌、標線、號誌之
      指示，並服從交通指揮人員之指揮。」
　　⒉經查，被告駕駛肇事車輛，行經桃園市中壢區南園二路與
      中園路交岔路口時，號誌為紅燈，被告仍直行通過上開路
      口，隨即與沿中園路往東綠燈直行之系爭車輛發生碰撞，
      有監視器錄影畫面截圖在卷可參（見本院卷第52、53頁）
      。可知被告駕駛肇事車輛行經事故地點時，因闖越紅燈撞
      擊系爭車輛，而肇生本件事故。
　　⒊而依當時天氣晴，夜間有照明，柏油路面乾燥無缺陷亦無
      障礙物，視距良好等一切情狀，有道路交通事故調查報告
      表（一）在卷足憑（見本院卷第27頁），並無不能注意之
      情事，被告竟疏未注意而闖越紅燈並撞擊系爭車輛，足見
      被告具過失甚明。又被告上開過失行為與損害之發生兩者
      間並具相當因果關係，堪可認定。揆諸前揭規定，被告自
      應就系爭車輛之損害，負侵權行為之損害賠償責任。
（二）原告得請求賠償之金額若干？
　　⒈按保險法第53條第1項規定：「被保險人因保險人應負保險
      責任之損失發生，而對於第三人有損失賠償請求權者，保
      險人得於給付賠償金額後，代位行使被保險人對於第三人
      之請求權；但其所請求之數額，以不逾賠償金額為限。」
      查，被告就本件車禍事故發生具有過失，業經認定如前，
      且系爭車輛所受損害與被告之過失行為間，具有相當因果
      關係，依上開規定，被告自應就系爭車輛所受損害負賠償
      責任。又原告就其承保之系爭車輛既已完成保險理賠，依
      保險法第53條第1項規定代位請求被告賠償所受損害，洵
      屬有據，自應准許。
　　⒉再按民法第213條第1、3項規定：「負損害賠償責任者，除
      法律另有規定或契約另有訂定外，應回復他方損害發生前
      之原狀。第1項情形，債權人得請求支付回復原狀所必要
      之費用，以代回復原狀。」又所謂必要修復費用，如修理
      材料以新品換舊品時，應予折舊（最高法院77年度第9次
      民事庭會議決議參照）。
　　⒊經查，系爭車輛修理費用為234,749元（其中工資為47,700
      元、烤漆為21,000元、零件折舊前為166,049元），有估
      價單及統一發票等件可證（見本院卷第10至19頁）。而原
      告既係以新零件替代舊零件，自應就零件費用計算並扣除
      折舊，始屬公平。依行政院所頒固定資產耐用年數表及固
      定資產折舊率之規定，系爭車輛之耐用年數為5年，依定
      率遞減法每年折舊1000分之369。另依營利事業所得稅查
      核準則第95條第6項規定：折舊採用定率遞減法者，按實
      際使用之月數相當於全年之比例計算之，不滿1月者，以1
      月計。查系爭車輛之出廠年月為108年1月，有系爭車輛行
      車執照可證（見本院卷第6頁），迄至系爭事故發生時即1
      10年5月27日，已使用2年5月，則零件扣除折舊後之修復
      費用估定為55,949元（詳如附表之計算式），加計工資47
      ,700元、烤漆21,000元，共計124,649元。原告請求金額
      未逾此範圍，其請求應屬有據。
五、末按民法第233條第1項規定：「遲延之債務，以支付金錢為
    標的者，債權人得請求依法定利率計算之遲延利息。第203
    條規定：「應付利息之債務，其利率未經約定，亦無法律可
    據者，週年利率為百分之5。」同法第229條第2項規定：「
    給付無確定期限者，債務人於債權人得請求時，經其催告而
    未為給付，自受催告時起，負遲延責任。其經債權人起訴而
    送達訴狀，或依督促程序送達支付命令，或為其他相類之行
    為者，與催告有同一之效力。」查本件損害賠償債務，其給
    付並無確定期限，而本件起訴狀繕本係於110年9月28日寄存
    送達被告，有本院送達證書1份在卷可查（見本院卷第44頁
    ），是被告應於110年10月9日起負遲延責任。
六、綜上所述，原告依侵權行為及保險代位之法律關係，請求被
    告給付124,649元，及自110年10月9日起至清償日止，按週
    年利率5％計算之利息，為有理由，應予准許。
七、本件原告勝訴部分係就民事訴訟法第427條訴訟適用簡易程
　　序所為被告敗訴之判決，爰依同法第389條第1項第3款之規
　　定，職權宣告假執行。
八、訴訟費用負擔之依據：民事訴訟法第78條。並以原告縮減後
　　訴之聲明，依職權確定訴訟費用額如主文第2項所示。
中    華    民    國   111    年    3     月    4     日
                  中壢簡易庭      法  官  周仕弘
以上為正本係照原本作成。
如不服本判決，應於送達後20日內，向本院提出上訴狀並表明上
訴理由，如於本判決宣示後送達前提起上訴者，應於判決送達後
20日內補提上訴理由書（須附繕本）。
如委任律師提起上訴者，應一併繳納上訴審裁判費。
中    華    民    國   111    年    3     月    4     日
                                  書記官  巫嘉芸
附表：
折舊時間 折舊值 折舊後價值 第1年 166,049×0.369=61,272 166,049-61,272=104,777 第2年 104,777×0.369=38,663 104,777-38,663=66,114 第3年 66,114×0.369×(5/12)=10,165 66,114-10,165=55,949 加計工資47,700元、烤漆21,000，共計124,649元。